臺灣高等法院刑事裁定
111年度聲字第1743號
聲  請  人  臺灣高等檢察署檢察官
受  刑  人  林靜達



上列聲請人因受刑人數罪併罰有二裁判以上，聲請定其應執行之
刑（聲請案號：111年度執聲字第808號），本院裁定如下：
    主  文
林靜達因犯如附表所示各罪所處之刑，應執行有期徒刑貳年肆月
。
    理  由
一、聲請意旨略以：受刑人林靜達因妨害自由等數罪，先後經判
    決確定如附表所示，應依刑法第50條第1項第1、4款、第2項
    、第51條第5款規定，定其應執行之刑，爰依刑事訴訟法第4
    77條第1項聲請裁定等語。
二、按裁判確定前犯數罪者，併合處罰之。但有下列情形之一者
    ，不在此限：一、得易科罰金之罪與不得易科罰金之罪。二
    、得易科罰金之罪與不得易服社會勞動之罪。三、得易服社
    會勞動之罪與不得易科罰金之罪。四、得易服社會勞動之罪
    與不得易服社會勞動之罪。前項但書情形，受刑人請求檢察
    官聲請定應執行刑者，依第51條規定定之。又數罪併罰有二
    裁判以上者，應依第51條之規定，定其應執行之刑。刑法第
    50條、同法第53條分別定有明文。
三、經查：
  ㈠按定應執行刑，不僅攸關國家刑罰權之行使，於受刑人之權
    益亦有重大影響，除顯無必要或有急迫情形外，法院於裁定
    前，允宜予受刑人以言詞、書面或其他適當方式陳述意見之
    機會，使程序保障更加周全，此為最高法院邇來統一之見解
    。據此，本院業將檢察官聲請書、受刑人定應執行刑案件一
    覽表及陳述意見狀送達本件受刑人，並經其表示「無意見」
    ，此有陳述意見狀在卷可參（見本院卷第133頁）。
　㈡本件受刑人因妨害自由等罪，附表編號1至3所示之罪分別經
    臺灣桃園地方法院判處如附表編號1至3所示之刑，並均確定
    在案；附表編號4至6所示之罪，經臺灣桃園地方法院判處如
    附表編號4至6所示之刑，嗣經本院判決上訴駁回確定在案，
    俱有各該刑事判決書及本院被告前案紀錄表附卷可憑（見本
    院卷第15至80、110、113至114、118至120頁）。
  ㈢受刑人所犯如附表編號1至5所示之罪所處之刑均得易科罰金
    ，附表編號6所示之罪所處之刑不得易科罰金，核屬刑法第5
    0條第1項但書第1款情形，依同條第2項規定，須經受刑人請
    求檢察官聲請定其應執行刑者，始得全部依第51條規定合併
    定其應執行之刑。茲受刑人業已請求檢察官聲請合併定其應
    執行之刑，此有受刑人簽署之臺灣桃園地方檢察署依102年1
    月23日修正之刑法第50條調查受刑人是否聲請定應執行刑調
    查表附卷可稽（見本院卷第11頁），故經本院審核，認聲請
    為正當。
  ㈣而按法律上屬於自由裁量之事項，有其外部性界限及內部性
    界限，並非概無拘束。依據法律之具體規定，法院應在其範
    圍選擇為適當之裁判者，為外部性界限；而法院為裁判時，
    應考量法律之目的，及法律秩序之理念所在者，為內部性界
    限。法院為裁判時，二者均不得有所踰越。在數罪併罰，有
    二裁判以上，定其應執行之刑時，固屬於法院自由裁量之事
    項，然仍應受前揭外部性界限及內部性界限之拘束（最高法
    院94年度台非字第233號判決意旨參照）。⑴附表編號2至3所
    示之罪，業經本院以109年度聲字第1776號裁定定應執行有
    期徒刑4月；⑵附表編號4至5所示之罪，亦經臺灣桃園地方法
    院以109年度訴字第12號判決定應執行有期徒刑10月等情，
    分別有上開刑事裁定書、刑事判決書及本院被告前案紀錄表
    附卷可按（見本院卷第23至25、59、114、120頁），爰審酌
    該內部性及外部性界限，並考量受刑人所犯上開各罪之犯罪
    類型、態樣、侵害法益等情狀，及受刑人上揭表示「無意見
    」之陳述意見狀（見本院卷第133頁），復就其所犯之罪整
    體評價其應受非難及矯治之程度，並兼衡刑罰經濟與公平、
    比例等原則，定其應執行之刑如主文所示。至附表編號1至3
    部分雖已執行完畢，但此僅屬將來檢察官指揮執行時應將已
    執行完畢之日數予以扣除之問題，並不影響本件定應執行刑
    之裁定，併予敘明。
四、爰依刑事訴訟法第477條第1項，第50條第2項、第53條、第5
    1條第5款，裁定如主文。
中　　華　　民　　國　　111 　年　　6 　　月　　10　　日
                  刑事第二十五庭審判長法　官  邱滋杉
                                      法　官  陳彥年
                                      法　官  黃翰義
以上正本證明與原本無異。
如不服本裁定，應於收受送達後五日內向本院提出抗告狀。
                                      書記官 邱鈺婷
中　　華　　民　　國　　111 　年　　6 　　月　　17　　日
附表：
編號  1 2 3 罪名  詐欺 妨害自由 傷害 宣告刑  有期徒刑4月 有期徒刑3月 有期徒刑2月 犯罪日期  106年9月12日 107年6月16日 107年12月1日 偵查（自訴）機關年度案號  桃園地檢106年度偵字第28403號 桃園地檢107年度偵字第24752號 桃園地檢108年度偵字第235號 最後事實審 法院 臺灣桃園地方法院 臺灣桃園地方法院 臺灣桃園地方法院  案號 107年度易字第605號 108年度審易字第894號 108年度桃簡字第411號  判決日期 107年9月21日 108年10月7日 108年7月18日 確定判決 法院 同上 同上 同上  案號 同上 同上 同上  確定日期 107年12月4日 108年11月5日 109年3月11日 

編號  4 5 6 罪名  傷害 妨害自由 恐嚇取財得利 宣告刑  有期徒刑5月 有期徒刑6月 有期徒刑1年 犯罪日期  107年10月2日 107年10月2日至 107年10月3日 107年10月2日 偵查（自訴）機關年度案號  桃園地檢108年度偵字第605號   最後事實審 法院 本院    案號 110年度上訴字第1830號    判決日期 110年8月11日   確定判決 法院 同上    案號 同上    確定日期 110年8月11日 110年9月28日 110年8月11日